【裁判字號】    98,交聲再,17
【裁判日期】    980706
【裁判案由】    公共危險
【裁判全文】
臺灣高等法院刑事裁定                98年度交聲再字第17號
再審聲請人
即受判判人  甲○○
輔  佐  人  乙○○○
上列聲請人因公共危險案件，對於本院97年度交上易字第285號
，中華民國97年8月29日第二審確定判決及本院98年交聲再字第1
5號，中華民國98年4月28日確定裁定，聲請再審，本院裁定如下
：
    主  文
再審之聲請駁回。
    理  由
一、聲請意旨略稱：（一）本件有上網召集當天目擊再審聲請人
    即受判決人甲○○過街買煙之民眾出庭作證，審判中就此重
    要證據漏未斟酌，亦可傳新證人彭美玲、簡紹勳為證。（二
    ）請求調閱再審聲請人於偵查中之錄音光碟，將再審聲請人
    自白陳述事項轉譯為文字提出法院重新調查。
二、經查：
（一）再審之聲請，經法院認為無再審理由，以裁定駁回後，不
      得更以同一原因聲請再審，刑事訴訟法第434條第2項定有
      明文，而所謂「同一原因」，係指同一事實之原因而言（
      參照最高法院24年7月民刑庭總會決議）。經查：本件再
      審聲請人前於本院98年度交聲再字第7號案件，以所謂發
      現新證人彭美玲、簡紹勳為由，提出再審聲請，本院前審
      以該項證據方法不符合刑事訴訟法第420條第1項第6款所
      謂「發見」確實之新證據之要件，亦非顯然足以動搖原有
      罪確定判決，應為再審聲請人無罪、免訴、免刑或輕於原
      判決罪名，不得據以聲請再審，認定再審聲請人之此部分
      聲請為無理由，而駁回在案，有上開裁定影本可按。再審
      聲請人復以同一理由聲請再審，依刑事訴訟法第434條第2
      項之規定，此部分再審聲請之程序違背規定。
（二）依刑事訴訟法第421條規定，因重要證據漏未斟酌而聲請
      再審者，應於判決送達後20日內為之，為同法第424條所
      明定，本院97年度交上易字第285號判決前已送達再審聲
      請人並確定在案，嗣經臺灣新竹地方法院檢察署於97年12
      月29日發出98年執字第4號執行傳票命令執行，有該執行
      傳票影本在卷可憑，再審聲請人遲至98年5月11日始以之
      為由聲請再審，已逾聲請再審之期間，同違法定聲請程式
      。
（三）按刑事訴訟法第420條第1項第6款所謂發見確實之新證據
      ，係指該證據於事實審法院判決前已經存在，為法院、
      當事人所不知，不及調查斟酌，至其後始行發見，且就證
      據本身形式上觀察，固不以絕對不須經過調查程序為條件
      ，但必須顯然可認為足以動搖原有罪確定判決，而為受判
      決人無罪、免訴、免刑或輕於原判決所認罪名之判決者為
      限。故受理聲請再審之最後事實審法院，應就聲請再審理
      由之所謂「新證據」，是否具備事實審判決前已經存在，
      為法院、當事人所不知，事後方行發見之「嶄新性」，及
      顯然可認足以動搖原有罪確定判決，應為無罪、免訴、免
      刑或輕於原判決罪名之「顯然性」二要件，加以審查，為
      判斷應否准予開始再審之準據，有最高法院93年度台抗字
      第98號裁定要旨足資參照。本件再審聲請人其偵訊自白錄
      音光碟內容係關於自白任意性及筆錄記載正確性之證據，
      於判決前當已存在，而再審聲請人於第一審審判時已抗辯
      其偵訊自白之任意性，有臺灣新竹地方法院97年度交易字
      第115號判決影本附卷可考，此項證據非再審聲請人當時
      所不知，於事後方行發現，不符合刑事訴訟法第420條第1
      項第6款所謂「發見」確實之新證據之聲請再審要件。再
      者，本件第一審法院及第二審法院（本院97年度交上易字
      第285號）對於再審聲請人警詢、偵查自白是否具備任意
      性，均有所調查斟酌，有上開判決影本可稽，故再審聲請
      人徒以調查其偵訊光碟為由聲請再審，自形式上觀察，根
      本不足以動搖原有罪確定判決之基礎，揆諸前引刑事訴訟
      法第420條第1項第6款，自不得據以聲請再審。再審聲請
      人之此部分聲請，應認為無理由。
三、另查：再審係對「確定判決」認定事實錯誤而設之救濟程序
    ，自應以實體確定判決為聲請再審之客體，方為適法。至於
    裁定，則不得作為聲請再審之對象（最高法院89年度台抗字
    第404號裁定參看）。本院98年度交聲再字第15號案件，業
    經本院於98年4月28日裁定，因該裁定非屬實體確定判決，
    本件再審聲請人就本院98年度交聲再第15號確定裁定聲請再
    審，於法不合，亦應予駁回。
據上論斷，依刑事訴訟法第433條、第434條第1項、第2項，裁定
如主文。
中    華    民    國    98    年    7     月    6     日
                  刑事第十三庭  審判長法  官  曾德水
                                      法  官  林婷立
                                      法  官  陳恆寬
以上正本證明與原本無異。
不得抗告。
                                      書記官  黃家麟
中    華    民    國    98    年    7     月    8     日


司法院資訊處製作；財團法人民間司法改革基金會備份。
